【裁判字號】    90,再易,13
【裁判日期】    900717
【裁判案由】    給付票款
【裁判全文】
臺灣高雄地方法院民事裁定  九十年再易字第一三號
    再審原告    甲○○
    再審被告    大眾交通運輸股份有限公司
    法定代理人  劉啟宏
右當事人間請求給付票款事件，再審原告對於民國八十九年十二月二十一日本院八十
九年度再易字第二八號確定判決提起再審之訴，本院裁定如左：
    主      文
再審之訴駁回。
再審訴訟費用由再審原告負擔。
    理      由
一、按再審之訴應於三十日不變期間內提起，前項期間自判決確定時起算，但再審理
    由知悉在後者，依知悉時起算，民事訴訟法第五百條定有明文，如再審之訴未於
    三十日不變期間內提起，其再審之訴即為不合法，故提起再審之訴之原告，如主
    張其再審理由知悉在後者，應就所主張之事實負舉證責任。次按提起再審，須以
    訴狀內記載再審之理由及關於再審理由，並遵守不變期間之證據，民事訴訟法第
    五百零一條第一項第四款亦有規定，故如其未依民事訴訟法第五百零一條第一項
    第四款規定，記載遵守不變期間之證據，不屬同法第一百二十一條第一項規定，
    書狀不合程式或其他欠缺之情形，審判長毋庸裁定命其補正，即得以其訴不合法
    ，逕以裁定駁回（最高法院八十一年度台抗字第一七八號判決意旨及最高法院六
    十三年度第三次民庭庭推總會決議(一)）。
二、本件再審原告不服本院八十九年十二月二十一日所為八十九年度再易字第二八號
    判決，雖主張原確定判決有適用法規之錯誤，而對本院前開判決提起再審之訴。
    然本院八十九年十二月二十一日所為八十九年度再易字第二八號判決，業於九十
    年二月二日送達再審原告，有本院送達證書附於本院八十九年度再易字第二八號
    卷可稽，而前開八十九年度再易字第二八號判決雖誤載該判決得上訴，惟前開再
    審判決係屬簡易訴訟程序之第二審終局判決，且其訴訟標的之金額為新台幣六十
    萬元，依民事訴訟法第四百六十六條之二第一項之反面解釋，及最高法院三十二
    年度抗字第二五五號判例意旨，本院八十九年度再易字第二八號判決仍不因誤為
    得上訴之記載而變為得上訴。是該再審判決即因不得上訴第三審而於八十九年十
    二月二十一日即告確定，且依再審原告所主張之再審事由，均係以本院八十九年
    度再易字第二八號判決，有就足以影響於判決之重要證物，漏未斟酌，是再審原
    告亦顯無事後始知悉其再審事由之情狀，因此再審原告提起再審之訴，仍應於其
    收受本院八十九年度再易字第二八號判決而知悉再審事由之日即九十年二月二日
    起，於三十日之不變期間內為之。而再審原告卻遲至九十年三月二十三日始提起
    本件再審之訴並繫屬本院，有本院收文戳印附於再審書狀可稽，是該再審顯已逾
    三十日之不變期間，復觀諸該再審書狀，亦未載明再審理由知悉在後及遵守不變
    期間之證據，揆之首揭規定，其提起再審之訴為不合法，應予駁回。
三、民事訴訟法第五百零二條第二項、第九十五條、第七十八條，裁定如主文。
中      華      民      國    九十      年      七      月     十七     日
                              臺灣高雄地方法院民事第五庭
~B審判長法官  朱玲瑤
~B法      官  徐美麗
~B法      官  林雯娟
右為正本係照原本作成。
如對本裁定抗告須於裁定送達後十日內向本院提出抗告狀。
中      華      民      國    九十      年      七      月    十七      日
~B法院書記官  黃麗緞


司法院資訊處製作；財團法人民間司法改革基金會備份。
